# 请教陈版：母子公司共出对价进行合并的账务处理

提问人：Silvialol 时间：2020-05-26 15:53:00
背景情况：甲公司全资子公司乙公司欲吸收合并丙公司，甲、丙公司为同一控制下的公司，合并对价为乙公司向丙公司股东支付现金 10000 元，甲公司向丙公司股东增发股份 100 股，每股发行价格 5 元，甲公司目前每股公允价值为10 元，丙公司净资产账面价值 10000 元，公允价值 10500 元。
求教：乙公司层面，以账面价值 10000 元对丙公司的资产负债进行入账，对价为现金 10000 元，不会产生资本公积等；甲公司个别报表层面，增发 100 股收到 500 元现金，产生股本 100 ，资本公积 400 ；甲公司合并报表层面，以账面价值入账丙公司的资产负债，同时付出 9500 元现金，产生股本 100 ，资本公积 400 。请教陈版以上处理是否正确？我有个困惑在于，资产负债最后都归到了乙公司名下，那么甲公司其实是帮乙公司支付了一部分对价的，这部分对价是不是应该构成对乙公司的投资，但是这样的账务处理好像没有体现这一点？

回答人：chenyiwei
甲公司个别报表层面，应将代子公司支付的合并对价款（即增发价格低于公允价值的差额）作为对子公司乙的追加投资成本予以确认，同时贷记资本公积。在甲的合并报表层面抵销该项内部投资。